【裁判字號】    97,消債更,918
【裁判日期】    981008
【裁判案由】    更生事件
【裁判全文】
臺灣士林地方法院民事裁定           97年度消債更字第918號
債  務  人  林冠霖（原名：林志.
上列當事人聲請更生事件，本院裁定如下：
    主  文
債務人林冠霖（原名：林志達）自中華民國九十八年十月九日十
七時起開始更生程序。
命司法事務官進行本件更生程序。
    理  由
一、按債務人不能清償債務或有不能清償之虞，且無擔保或無優
    先權之債務總額未逾新臺幣（下同）1200萬元者，於法院裁
    定開始清算程序或宣告破產前，得向法院聲請更生，觀諸消
    費者債務清理條例第3 條、第42條第1 項規定自明。次按，
    法院開始更生程序之裁定，應載明其年、月、日、時，並即
    時發生效力。法院開始更生或清算程序後，得命司法事務官
    進行更生或清算程序，必要時得選任律師、會計師或其他適
    當之自然人或法人一人為監督人或管理人，復為同條例第45
    條第1 項、第16條所明定。
二、聲請意旨略以：伊有不能清償債務之情事，前曾以書面向最
    大債權金融機構即渣打國際商業銀行（下稱渣打銀行）請求
    共同協商債務清償方案。協商條件為180 期、利率0 ％、每
    月還款新臺幣（下同）16,000元。惟伊每月薪資約為45,000
    元，遭法院強制執行扣薪後，僅剩2 萬餘元，已不足以維持
    生活，更無力負擔銀行所提出之還款方案，致協商不成立。
    又債務人無擔保或無優先權之債務總額未逾1,200 萬元，復
    未經法院裁定開始清算程序或宣告破產，爰向本院聲請更生
    等語。
三、經查，債務人林冠霖（原名：林志達）所主張之上開事實，
    業據提出財政部臺灣省北區國稅局民國95、96年度綜合所得
    稅各類所得資料清單、財產歸屬資料清單（見本院卷第17至
    19頁）、財團法人金融聯合徵信中心當事人綜合信用報告－
    債務清理條例前置協商專用債權人清冊、財團法人金融聯合
    徵信中心當事人綜合信用報告書（見本院卷第20至32頁）、
    前置協商不成立通知書（見本院卷第33頁）、債務人及應受
    扶養人全戶戶籍謄本（見本院卷第35至37頁）、薪資轉帳帳
    戶存摺內頁影本（見本院卷第38至41、106 至112 、161 、
    162 頁）、勞工保險被保險人投保資料表（見本院卷第54、
    55）、臺灣桃園地方法院民事執行處執行命令影本（見本院
    卷第70、71、140 、141 、166 至169 頁）等為證，且經本
    院依職權向最大債權金融機構渣打銀行函查協商過程等情屬
    實，有渣打銀行98年1 月6 日民事陳報狀，在卷可按（見本
    院卷第90、91頁），核屬相符，堪認為真正。是以債務人目
    前每月遭法院強制執行扣薪後之薪資約為30,260元（此有債
    務人98年2 月至4 月之薪資轉帳證明，附卷可參），債權總
    額達4,352,031 元，其主張有不能清償債務之情事，堪認為
    真實。又聲請人查無消費者債務清理條例第6 條第3 項、第
    8 條或第46條各款所定駁回更生聲請之事由存在，準此，債
    務人聲請更生，應屬有據。揆諸首揭規定及說明，應予開始
    更生程序，並命司法事務官進行本件更生程序。
四、爰裁定如主文。
中    華    民    國    98    年    10    月    8     日
                  民事第二庭  法      官  藍雅清
上為正本係照原本作成。
本件不得抗告。
中    華    民    國    98    年    10    月    8     日
                              書  記  官  羅伊安


司法院資訊處製作；財團法人民間司法改革基金會備份。
